臺灣高等法院民事裁定
110年度抗字第433號
抗  告  人  李永發  
            李育銓  
            李宥嫺  
            李以婷  
            傅玉人  
上列抗告人因與相對人馮志能等間侵權行為損害賠償事件，對於
中華民國110年1月6日臺灣桃園地方法院109年度重訴字第311號
所為裁定提起抗告，本院裁定如下：
    主      文
原裁定廢棄。
    理      由
一、抗告人於民國110年1月27日所提抗告狀（見本院卷第9至13
    頁），所列抗告人雖為李永發、李育銓、李宥嫻、李以婷、
    傅玉人（下合稱抗告人，分稱姓名）及張倉豪等；惟張倉豪
    並非原法院109年度重訴字第311號事件（下稱本案訴訟）之
    當事人，且本件抗告係涉及抗告人就本案訴訟於109年11月1
    3日以答辯狀所提起反訴是否合法之問題；然參以該答辯狀
    所載（見原審卷第205至216頁），提起反訴之人並未包括張
    倉豪，且核其反訴聲明亦係主張相對人應賠償抗告人各新臺
    幣（下同）200萬元等語，亦未就張倉豪部分以為請求。又
    抗告人所提起前開反訴，因未依法繳納裁判費等，經原法院
    於109年12月16日以裁定命抗告人應於裁定送達後5日內補繳
    裁判費及補正訴訟標的等（下稱系爭補正裁定），及抗告人
    因未遵期繳納裁判費，而經原法院於110年1月6日以原裁定
    駁回抗告人之反訴，所涉當事人均未包括張倉豪。再者，原
    法院就張倉豪所提抗告部分，前於110年2月5日業以裁定駁
    回其抗告（見原審卷第341頁）。是本件抗告應予審究之範
    圍未含張倉豪，先予敘明。
二、抗告意旨略以：
　　抗告人就本案訴訟於109年11月13日以答辯狀提起反訴，經
    原法院以系爭補正裁定命抗告人應於裁定送達後5日內補繳
    反訴裁判費10萬元，因疫情影響生活困難，無法短期籌到，
    請求准予延緩到110年3月30日補足，爰提起本件抗告，請求
    廢棄原裁定等語。
三、按訴訟代理人受送達之權限未受限制者，送達應向該代理人
    為之；送達於應受送達人之住居所、事務所或營業所行之；
    送達不能依前二條規定為之者，得將文書寄存送達地之自治
    或警察機關，並作送達通知書兩份，一份黏貼於應受送達人
    住居所、事務所、營業所或其就業處所門首，另一份置於該
    送達處所信箱或其他適當位置，以為送達；寄存送達，自寄
    存之日起，經10日發生效力。民事訴訟法第132條本文、136
    條本文、138條第1、2項分有明文。次按寄存送達，限於不
    能依同法第136條及第137條規定行送達者，始得為之。設其
    送達之處所，雖原為應受送達人之住居所、事務所或營業所
    ，但實際上已變更者，則該原住居所、事務所或營業所，即
    非應為送達之處所，自不得於對該原處所不能為送達後，逕
    予寄存送達。如為寄存送達，仍應於應受送達人實際領取 
    該訴訟文書時方生送達之效力。又民事訴訟法第138條第2項
    規定係因寄存送達應受送達人未必能即時領取訴訟文書而知
    悉其內容，故特設此規定以保障其權益（最高法院98年度台
    抗字第858號、93年度台抗字第649號裁定意旨參照）。 
四、經查，抗告人就本案訴訟前於109年11月13日有以答辯狀提
    起反訴；惟未表明反訴之訴訟標的及其原因事實，亦未繳納
    反訴裁判費，經原法院於同年12月16日以系爭補正裁定命抗
    告人應於裁定送達後5日內補繳反訴裁判費10萬元，及補正
    反訴之訴訟標的及其原因事實，系爭補正裁定雖有於同年月
    28日寄存送達於抗告人共同訴訟代理人李永發位於桃園市○
    鎮區○○路000號地址，有送達證書在卷可參（見原審卷第327
    頁）；惟參抗告人李育銓、李宥嫻、李以婷、傅玉人等所提
    民事委任狀（見原審卷第205至216頁第301至307頁），均係
    委任抗告人李永發兼共同訴訟代理人，而前開委任狀所載李
    永發之送達地址為「桃園市○鎮區○○街000巷0號」，且系爭
    補正裁定當事人欄亦載李永發之送達地址為「桃園市○鎮區○
    ○街000巷0號」；然系爭補正裁定卻對李永發位於「桃園市○
    鎮區○○路000號」地址而為送達，該送達認與上開規定及裁
    定意旨有違，尚非適法。況系爭補正裁定係於109年12月28
    日為寄存送達，且該送達證書並無任何李永發有實際領取系
    爭補正裁定之記載，依法亦應經10日即於110年1月7日始生
    送達效力；惟原裁定於同年1月6日即以抗告人未遵期繳納反
    訴裁判費，而駁回抗告人之反訴，亦有未合。從而，抗告意
    旨雖未就前開違誤之處予以指摘；然系爭補正裁定、原裁定
    既存有前開瑕疵，自有不當，抗告人求予廢棄原裁定，為有
    理由。爰由本院將原裁定廢棄，發回原法院另為適法之處理
    。
五、據上論結，本件抗告為有理由，爰裁定如主文。
中　　華　　民　　國　　110 　年　　4 　　月　　21　　日
                  民事第十七庭
                      審判長法  官  黃雯惠
                            法  官  賴秀蘭
                            法  官  華奕超
正本係照原本作成。
本裁定除以適用法規顯有錯誤為理由外，不得再抗告。如提起再
抗告，應於收受送達後10日內委任律師為代理人向本院提出再抗
告狀。並繳納再抗告費新臺幣１千元。
中　　華　　民　　國　　110 　年　　4 　　月　　21　　日
  　　　　　　　　　　　　　書記官　簡素惠